---
title: "Intro_to_R_advanced"
author: "Philipp Bosch, Jens Wiederspohn, Niklas Bacher, Jonas Schrade"
date: "05 05 2022"
output: html_document
---

```{r setup, include=FALSE}
knitr::opts_chunk$set(echo = TRUE)
```

Für den heutigen Workshop benutzen wir eine andere Art, um mit unseren Daten zu arbeiten: R-Markdown.
Ein Markdown unterscheidet sich nicht großartig von einem R Skript, jedoch erlaubt es uns HTML und PDF Dokumente direkt aus dem R-Code zu erstellen. Außerdem ermöglicht es uns reproduzierbare Ergebnisse zu erzielen. 
                                                    
Spezielles Feature eines Markdowns sind code chunks: (Windows: STRG + Alt + I, Mac: Command + Opt + I)
```{r}

```

Durch das sogenannte Knitten wandeln wir unseren Text und unsere Chunks in ein HTML File um.

Jetzt aber wieder zurück zum Coden!


# Functions

R bietet uns die Möglichkeit bestehende Funktionen zu nutzen, die Formeln hierfür kennt ihr vermutlich schon aus der ERM-Vorlesung.

```{r}
# Den Mean verschiedener Werte berechnen:
mean(14, 23, 9, 18, 34, 2, 108)

# Den Median der Werte bestimmen:
median(14, 23, 9, 18, 34, 2, 108)

# Die Werte addieren:
sum(14, 23, 9, 18, 34, 2, 108)

# Die Wurzel eines Wertes errechnen:
sqrt(sum(14, 23, 9, 18, 34, 2, 108))
```

Funktionen könnt ihr selbstverständlich auch auf vorher definierte Vektoren anwenden.

```{r}
# Alle Funktionen könnt ihr selbstverständlich auch auf vorher definierte Vektoren anwenden:
Height <- c(1.75, 1.83, 1.94, 1.65, 1.72, 1.84, 2, 1.52, 1.42, 1.78)
Age <- c(16, 21, 19, 17, 24, 20, 18, 12, 9, 18)

# Durschnittliche Körpergröße
mean(Height)

# Median des Alters
median(Age)

# Anzahl der Beobachtungen (also die Länge des Vektors)
length(Height)

# In diesem Zuge können wir auch gleich prüfen, ob unsere Vektoren gleichlang sind, also ob die Variable der Körpergröße gleichviel Beobachtungen hat, wie die Variable des Alters.
length(Height)==length(Age)


# Wir können uns nun auch die Varianz der Variablen Height und Age ausrechnen lassen:
var(Height)
var(Age)
```

Wenn, wie oben, zwei Variablen (Körpergröße und Alter) vorliegen, macht es häufig Sinn die Kovarianz bzw. die Korrelation zu errechnen.

```{r}
# Die Kovarianz von Alter und Körpergröße:
cov(Height, Age)

# Die Korrelation von Alter und Körpergröße:
cor(Height, Age)

# Wir beobachten also eine positive Korrelation zwischen dem Alter und der Körpergröße der Objekte von rund 0.7.

```

Mit der Sample-Funktion können wir Stichproben ziehen:

```{r}
# Zunächst definieren wir eine Population, diese besteht aus allen Werten zwischen 1 und 10 000.
Population<-c(1:10000) 

# Aus diese Population ziehen wir jetzt eine zufällige Stichprobe von der Größe 10:
sample1 <- sample(Population, size=10)
sample2 <- sample(Population, size=10)

# Ihr seht, dass, trotz identischer Funktion, sample1 und sample2 völlig unterschiedlich sind. Das liegt daran, dass die sample-Funktion jedes Mal aufs Neue zufällige Stichproben zieht.

# Erneut können wir selbstverständlich vorherige Funktionen nutzen, um Mean, Median, Varianz, Kovarianz, Korrelation, usw. der Samples zu berechnen:
mean(sample1)
median(sample2)
var(sample1)
cov(sample1, sample2)
cor(sample1, sample2)

# Wir könnten aus unseren bestehenden Samples sogar nochmal samplen. 
sampled_sample <- sample(sample1, size = 2)
```


Ihr seht, dass es in R Funktionen für so ziemlich alles gibt. Und wenn es für irgendetwas keine Funktion geben sollte, dann gibt es selbst hierfür eine Funktion: Eine Funktion, um eigene Funktionen zu programmieren: Die function-Funktion.

```{r}
# Wir programmieren eine Funktion, die die gleiche Aufgabe übernimmt wie die sum-Funktion: Sie addiert die Werte a und b.
addieren <- function (a,b){
 
   a+b

  }

addieren(2,4)


```

Natürlich geht es auch ein wenig komplizierter: Vielleicht kennt ihr schon den Vanhanen-Index. Dieser wird für unterschiedliche Staaten errechnet, um ihren Grad der Demokratisierung festzustellen. Die Formel sieht folgendermaßen aus: ((letzte Wahlbeteiligung in % (P für Partizipation)) * (100 - Anteil der Stimmen für die erfolgreichste Partei in % (W für Wettbewerb)) / 100 = (P*W)/100

Leider ist die Funktion für den Vanhanen-Index in R nicht vorinstalliert. Daher müssen wir selber ran:

```{r}
# P steht hierbei für die Wahlbeteiligung und L für das prozentuale Ergebnis der erfolgreichsten Partei (der "Largest Party"): 
Vanhanen <- function(p,l){
  (p*(100-l))/100
}
```

Nun können wir die Funktion auf die verschiedensten Beispiele anwenden:

```{r}
Germany_Bundestag_2018 <- Vanhanen(76.6, 26)
France_Presidential_2017 <- Vanhanen(77.8, 24)
Russia_Parliament_2018 <- Vanhanen(51.7, 49.8)
NorthKorea_Parliament_2019 <- Vanhanen(99.99, 100)

Germany_2018
France_Presidential_2017
Russia_Parliament_2018
NorthKorea_Parliament_2019

```

Wie gestern gelernt, können wir aber auch ein Datenset für die Länder erstellen, das Wahlbeteiligung und Anteil der größten Partei zusammenfasst und dann darauf die Funktion anwenden.

```{r}

p<-c(76.6, 77.8, 51.7, 99.99)
l<- c(26, 24, 49.8, 100)
vanhanen_df<-data.frame(p,l, row.names = c("Germany", "France","Russia","North Korea"))

apply(vanhanen_df, 1, Vanhanen)
```

Jetzt seid ihr gefragt: 

1. Programmiert eine Funktion, die 5 Werte addiert:
```{r}
______ <- function(a,b,c,d,e,f){
  
  __________

}


# Test:
_______(_,_,_,_,_)

```

2. Nutzt die vorherige Funktion, um eine neue Funktion zu programmieren, die den Durchschnitt der 5 Werte herausgibt
```{r}
____ <- function(a,b,c,d,e,f){
 
   _______(_,_,_,_,_)/5

}

# Test:

______(_,_,_,_,_)
```


3. Definiere nun einen Vektor mit 5 Werten deiner Wahl:
```{r}
vektor1 <- c(_,_,_,_,_)
```

4. Programmiere nun eine Funktion, die die Varianz des soeben definierten Vektors berrechnet:
```{r}
_______ <- function (a){
  sum((_-mean(_))^2)/5
  
}
# Test:
_______(_______)
```

(5.Bonus):
Welche Kovarianz, bzw. Korrelation besteht zwischen folgenden Variablen?
```{r}
Methoden<-c(1.3, 2, 3.3, 1.7, 4.0)
Statistik<- c(1.0, 3.3, 3.7, 1.3, 2.7)

# Kovarianz:
________(_______,______)

# Korrelation:
________(_______,______)

```

# Packages
Der Kern von R wird auch base genannt und umfasst die wichtigstens Grundfunktionen — mit denen kommen wir auch schon relativ weit, wir können zum Beispiel problemlos diverse Statistiken berechnen und sogar Visualisierungen machen, aber wir wollen natürlich mehr, einfacher, schneller und besser. Dazu benutzen wir die sogenannten packages. Um diese erstmals zu installieren benutzen wir die install.packages() function. Das solltet ihr allerdings schon am Ende der Session am Dienstag erledigt haben.
Packages müssen nur einmalig installiert werden, aber je nach Bedarf für jede Sitzung neu geladen werden. Dafür nutzen wir die library() function. Um etwa CSV-Datensätze (Comma-separated values) zu importieren, nutzen wir die read_delim function aus dem "readr" package in Verbindung mit der here function aus dem "here" package.

```{r warning=FALSE}
library(readr)
library(here)
```

```{r}
penguin_data <- read_delim(here::here("data/penguin_data.csv"), delim = ";")
```

# Den Datensatz untersuchen
```{r}
head(penguin_data)
```

```{r}
str(penguin_data)
```

```{r}
View(penguin_data)
```

# Lineare Regression
Eine weit verbreitete Methode um Zusammenhänge in unseren Daten zu verstehen ist die lineare Regression. Dabei untersuchen wir den Einfluss von einer oder mehreren (unabhängigen) Variable(n) auf die zu untersuchende (abhängige Variable). Um eine einfache Regression zu rechnen benötigen wir kein zusätzliches Package. Der R Syntax sieht so aus: 

```{r}
lm(body_mass_g ~ flipper_length_mm, data = penguin_data)
```

Wie lassen sich unsere Ergebnisse interpretieren?

Um noch mehr Informationen über unsere Regression zu erhalten, empfiehlt sich die summary() function. Kommt euch der Output bekannt vor?
```{r}
summary(lm(body_mass_g ~ flipper_length_mm, data = penguin_data))
```

Falls wir die Ergebnisse jedoch schön abspeichern wollen, sollten wir ein weiteres package verwenden. Das "broom" package:

```{r}
library(broom)
```

```{r}
broom::tidy(lm(body_mass_g ~ flipper_length_mm, data = penguin_data))
```

Jetzt seid wieder ihr gefragt!

Untersuche den Einfluss der Schnabellänge auf das Gewicht eines Pinguins:
```{r}

```

Verwende die summary() function auf dein Modell um herauszufinden, ob der Einfluss signifikant auf dem 5%-Level ist:
```{r}

```

Untersuche den Einfluss der Schnabellänge auf das Gewicht eines Pinguins unter Berücksichtigung des Geschlechts des Penguins als Kontrollvariable (einfach per + an erste unabhängige Variable anfügen):
```{r}

```

Ist dieser Einfluss signifikant auf dem 5%-Level?:
```{r}

```

Untersuche den Einfluss der Flügellänge auf die Schnabellänge eines Pinguins:
```{r}

```

Signifikant?
```{r}

```


# Ausblick

R kann auch dazu verwendet werden, Zusammenhänge - ob linear oder auch nicht - auf unterschiedlichste Art und Weise zu visualisieren. Das klassische package dafür ist das "ggplot2" package aus dem tidyverse. Als kleinen teaser für weitere Workshops von uns führt doch einfach mal den nachfolgenden Code aus.

```{r}
library(ggplot2)
```

```{r warning=FALSE}
ggplot(penguin_data, aes(x = flipper_length_mm,
                     y = body_mass_g)) +
  geom_point(aes(color = sex)) +
  scale_color_manual(values = c("darkorange","cyan4"), 
                     na.translate = FALSE) +
  facet_wrap(~species)
```
```{r warning=FALSE}
ggplot(data = penguins, aes(x = flipper_length_mm, y = body_mass_g)) +
  geom_point(aes(color = species, 
                 shape = species),
             size = 2) +
  scale_color_manual(values = c("darkorange","darkorchid","cyan4"))
```









